臺灣苗栗地方法院刑事判決　　　　　　　 96年度訴字第272號
公　訴　人　臺灣苗栗地方法院檢察署檢察官
被　　　告　乙○○
指定辯護人　本院公設辯護人　丙○○
上列被告因違反槍砲彈藥刀械管制條例案件，經檢察官提起公訴
（96年度偵字第1154號），本院判決如下：
    主    文
乙○○未經許可，持有可發射子彈具有殺傷力之改造手槍，處有
期徒刑參年貳月，併科罰金新台幣伍萬元，罰金如易服勞役，以
新台幣壹千元折算壹日。扣案之改造手槍（槍枝管制編號：0000
000000）壹枝及改造子彈參顆，均沒收。
    犯罪事實
一、乙○○豪明知可發射子彈具有殺傷力之槍枝及可供槍枝使用
    具殺傷力之子彈，係槍砲彈藥刀械管制條例所列管之槍枝及
    彈藥，未經主管機關許可，均不得持有。竟未經許可，而於
    民國96年2 月1 日凌晨3 時許，在某地自不知名之成年男子
    處取得仿BERETTA 廠M9型半自動手槍之改造手槍1 把（槍枝
    管制編號：0000000000）及具有殺傷力之土造子彈5 顆，乙
    ○○自斯時起未經許可而持有之。嗣於96年2 月27日14時33
    分許，為警持搜索票在乙○○住所苗栗縣南庄鄉獅山村12鄰
    獅山110 號，查獲前開槍、彈，始悉上情。
二、案經苗栗縣警察局頭份分局報請臺灣苗栗地方法院檢察署檢
    察官偵查起訴。
    理    由
一、認定犯罪事實所憑之證據及理由：
（一）被告乙○○對前開持有槍枝之犯罪事實於本案偵審中均坦
      承不諱。（見96年偵字第1154號卷第6 ～10頁、96年偵字
      第1154號卷第40～41頁、本院卷96年5 月24日準備程序筆
      錄第4 ～5 頁）
（二）上揭扣案之槍枝1 把，經送請內政部警政署刑事警察局鑑
      驗結果，認係由認係由仿BERETTA 廠M9型半自動手槍製造
      之槍枝，換裝土造金屬槍管而成之改造手槍，機械性能良
      好，可擊發子彈，認具殺傷力。扣案之改造子彈5 發（具
      直徑約9.0mm 之金屬彈頭），經取樣2 顆試射，均可擊發
      ，認具殺傷力。此有內政部警政署刑事警察局96年3 月30
      日刑鑑字第0960031979號槍彈鑑定書在卷可稽。（見96年
      偵字第1154號偵查卷第45～47頁）
（三）頭份分局警員搜索槍枝藏放地點現場照片8 張。（見96年
      偵字第1154號卷第20～24頁）
（四）由上述各節參互佐證，被告乙○○首揭自白，核與事實相
      符，應堪採信。本件事證明確，被告上揭犯行，足堪認定
      ，應予依法論科。
二、論罪科刑之理由：
（一）查被告乙○○於96年2 月1 日起持有具有殺傷力槍枝1 把
      及具有殺傷力改造子彈5 顆，迄至96年2 月27日為警搜索
      查獲上開槍枝、改造子彈並起出，其行為時均在94年1 月
      28日之後，被告所為自應依94年1 月26日修正公布，而於
      同年月28日生效之槍砲彈藥刀械管制條例論處。故核被告
      所為，係犯槍砲彈藥刀械管制條例第8 條第4 項之未經許
      可持有可發射子彈具有殺傷力之改造手槍罪，及同條例第
      12條第4 項之未經許可持有子彈罪。被告以一持有行為，
      同時持有上述槍、彈，係屬一行為同時觸犯上開罪名之異
      種想像競合犯，應依刑法第55條之規定，從一重之未經許
      可持有可發射子彈具有殺傷力之改造手槍罪處斷。
（二）次按寄藏槍、彈係「受人委託代為保管」，始構成寄藏改
      造手槍及子彈罪（最高法院74年台上字第3400號判例意旨
      參照），查本件被告之所以持有系爭改造手槍及子彈，固
      經被告抗辯係經其弟甲○○交付而代為寄藏，惟此項抗辯
      業經本院於96年6 月5 日傳喚甲○○到庭證述，而為甲○
      ○所否認，復無他項證據可供佐證，是被告所為寄藏扣案
      槍、彈之辯解尚難憑採。又被告係自2 月1 日起繼續持有
      系爭槍、彈以迄為警所查獲，前後持有期間長達27日，業
      經被告於偵審時自承不諱。蒞庭檢察官雖於96年6 月5 日
      審理時變更起訴罪名為槍砲彈藥刀械管制條例第8 條第4
      項之未經許可寄藏可發射子彈具有殺傷力之改造手槍罪，
      及同條例第12條第4 項之未經許可寄藏子彈罪，惟被告所
      為抗辯既難採信，則公訴意旨認被告係犯槍砲彈藥刀械管
      制條例第8 條第4 項之未經許可寄藏可發射子彈具有殺傷
      力之改造手槍罪，及同條例第12條第4 項之未經許可寄藏
      子彈罪，即有未洽，惟其變更之起訴事實與本院審理之基
      本事實同一，本院自應予審理，並變更蒞庭檢察官之起訴
      法條，附此敘明。
（三）量刑理由之說明：
      爰審酌近年來我國非法槍枝、子彈氾濫，嚴重危害國人生
      命、身體及財產之安全，被告無視禁令，持有系爭改造手
      槍及子彈之行為，足以對社會之治安及他人之生命、財產
      安全造成危險，本應嚴罰重懲，然審酌被告犯後坦承犯行
      ，態度尚稱良好，且並未持槍、彈以為犯罪，併參酌其並
      無前科紀錄，素行尚稱良好，有臺灣高等法院被告前案紀
      錄表1 份在卷可按，及其生活狀況、品行、智識程度、犯
      罪之動機、目的、手段及公訴人請求求處有期徒刑3 年 6
      月等一切情狀，爰量處主文所示之刑，及就併科罰金部分
      依新刑法第42條第3 項諭知易服勞役之折算標準，以資懲
      儆。
（四）沒收部分：
      扣案之改造仿BERETTA 廠M9型半自動改造手槍（槍枝管制
      編號：0000000000）壹枝及直徑約9.0mm 金屬彈頭之改造
      子彈參顆，均屬違禁物，應依刑法第38條第1 項第1 款宣
      告沒收。此外，扣案之上開改造子彈，原扣案5 顆，經取
      樣2 顆實際試射擊發後，不復具有子彈之外型與功能，爰
      不予宣告沒收，併此敘明。
三、適用之法律：
（一）刑事訴訟法第299條第1 項前段、第300 條。
（二）槍砲彈藥刀械管制條例第8 條第4 項、第12條第4 項。
（三）刑法第11條前段、第42條第3 項、第55條、第38條第1項
      第1 款。
本案經檢察官李基彰到庭執行職務。
中　　華　　民　　國　　96　　年　　6　 　月　　26  　日
                  刑事第二庭審判長法　官  楊清益
                                  法  官  吳炳桂
                                  法  官  林靜雯
以上正本證明與原本無異。
如不服本判決，應於判決送達後10日內向本院提出上訴狀（應抄
附繕本）。
                                  書記官  劉千瑄
中　　華　　民　　國　　96　　年　　6　 　月  　26　　日
附錄：本判決論罪科刑法條全文
槍砲彈藥刀械管制條例第8 條第4 項：
未經許可，持有、寄藏或意圖販賣而陳列第1 項所列槍枝者，處
3 年以上10年以下有期徒刑，併科新臺幣700 萬元以下罰金。
槍砲彈藥刀械管制條例第12條第4 項：
未經許可，持有、寄藏或意圖販賣而陳列子彈者，處5 年以下有
期徒刑，併科新台幣300 萬元以下罰金。
